【裁判字號】    97,消債更,1149
【裁判日期】    980123
【裁判案由】    更生事件
【裁判全文】
臺灣板橋地方法院民事裁定          97年度消債更字第1149號
聲  請  人  甲○○
代  理  人  劉韋廷律師
上列當事人因消費者債務清理事件聲請更生，本院裁定如下：
    主  文
聲請駁回。
聲請費用由聲請人負擔。
    理  由
一、按聲請更生或清算不合程式或不備其他要件者，法院應以裁
    定駁回之，但其情形可以補正者，法院應定期間先命補正，
    消費者債務清理條例第8 條定有明文。債務人對於金融機構
    因消費借貸、自用住宅借款、信用卡或現金卡契約而負債務
    ，在聲請更生或清算前，應提出債權人清冊，以書面向最大
    債權金融機構請求協商債務清償方案並表明共同協商之意旨
    ；自債務人提出協商請求之翌日起逾30日不開始協商，或自
    開始協商之翌日起，逾90日協商不成立，債務人得逕向法院
    聲請更生或清算，消費者債務清理條例第151條第1項及第15
    3 條分別定有明文。
二、本件聲請意旨略以：其有不能清償債務之情事，目前債務總
    金額為新臺幣（下同）3,339,443 元，消費者債務清理條例
    施行後，其曾於民國97年6 月16日發函，向其最大債權金融
    機構中國信託商業銀行股份有限公司（下稱中信銀行）請求
    共同協商債務清償方案，並表明共同協商之意旨，惟中信銀
    行於同日收受上開聲請文件後，迄今已逾30日，仍未開始協
    商，且其無擔保或無優先權之債務總額未逾1200萬元，復未
    經法院裁定開始清算程序或宣告破產，自得依法向鈞院提出
    更生聲請，請鈞院裁定開始更生云云。
三、查聲請人主張對於金融機構因信用卡契約而負債務，且曾發
    函向最大債權金融機構中信銀行請求共同協商債務清償方案
    等情，有前置協商申請函暨回執等各1 件附卷可稽，惟中信
    銀行曾通知聲請人應提出相關前置協商申請書及必要文件，
    此有中信銀行於97年12月11日陳報狀在卷可憑。按最大債權
    銀行通知聲請人補正申請相關文件，係促使協商方案形成而
    於適當範圍令聲請人配合提出，有其必要性，詎聲請人知悉
    通知補正之事實，而無正當理由，不予補正，故意延滯協商
    程序，自不得執此可歸責於己之事由，而援引消費者債務清
    理條例（下稱本條例）第153 條前段規定，主張最大債權銀
    行逾30日不開始協商，逕向法院聲請更生或清算。是以本件
    聲請人聲請更生，未遵循本條例第151條第1項規定先與全體
    金融機構債權人完成債務協商程序，即向本院提出更生聲請
    ，上開欠缺又屬無從補正，依首揭條文規定，自應駁回其更
    生之聲請。
中    華    民    國    98    年    1     月    23    日
              民事第三庭    法      官  陳映如
上為正本係照原本作成
如不服本裁定，應於裁定送達後10日內，以書狀向本院提出抗告
，並繳納抗告費新臺幣1千元
中    華    民    國    98    年    1     月    31    日
                            書  記  官  李錦輝


司法院資訊處製作；財團法人民間司法改革基金會備份。
